臺灣臺南地方法院刑事判決
109年度易字第1401號
公  訴  人  臺灣臺南地方檢察署檢察官
被      告  黃依璇




上列被告因詐欺案件，經檢察官提起公訴（109年度偵字第8219
號、109年度偵字第3585號、109年度偵字第5050號、109年度偵
字第11609號、109年度偵字第12629號、109年度偵字第15123號
、109年度偵字第17278號、109年度偵字第17690號、109年度偵
字第17691號、109年度偵字第21220號），本院判決如下：
    主  文
丑○○犯如附表所示之罪，各處如附表所示之宣告刑。應執行有期
徒刑壹年貳月，如易科罰金，以新臺幣壹仟元折算壹日。
未扣案犯罪所得新臺幣貳萬參仟肆佰貳拾元沒收，於全部或一部
不能沒收或不宜執行沒收時，追徵其價額。
    事實及理由
一、犯罪事實：丑○○(原名黃明均)意圖為自己不法所有，基於詐
    欺之犯意，為下列行為：
  ㈠於瀏覽子○○在臉書社團網站留言，得知其欲購買衣服之訊息
    後，於民國108年8月11日11時52分許，以暱稱「Mei Bu」傳
    訊子○○，佯稱有意出售衣服等語，子○○因而陷於錯誤，下標
    購買衣服6件，並於同日匯款總價金新臺幣（下同）2,400元
    至丑○○之未成年之子宋○○（年籍詳卷）所有之中華郵政台南
    成功路郵局帳戶帳號00000000000000號帳戶（下稱台南成功
    路郵局帳戶）內，嗣因子○○久未收到貨物，且亦未收到退款
    ，至此，始知受騙。
  ㈡於瀏覽丁○○在108年12月14日在臉書社團留言購買OREO巧克力
    蛋之訊息後，以帳號「BuMEi」傳簡訊給丁○○佯稱有意出售O
    REO巧克力蛋，丁○○因而陷於錯誤，下標購買110盒，並於同
    日匯款30,800元至丑○○之未成年之子宋○○（年籍詳卷）所有
    之中華郵政台南普濟郵局帳戶帳號0000000000000號帳戶（
    下稱台南普濟郵局帳戶）內，嗣因丁○○久未收到貨物，且遲
    至109年1月3日僅收到退款2800元，至此，始知受騙，即報
    警處理(後於109年2月14日止，共計退款16800元)。
  ㈢於108年12月4日以暱稱「黃小姐」，在臉書刊登拍賣毯子之
    不實訊息，辰○○瀏覽該訊息後，以通訊軟體LINE與丑○○聯繫
    ，因而陷於錯誤，下標購買毯子17件，並於108年12月8日、
    108年12月9日分別匯款7,000元、1,000元至丑○○之未成年之
    子宋○○前開台南普濟郵局帳戶內，嗣因賴○○久未收到貨物，
    且遲至109年1月16日僅收到退款3200元，至此，始知受騙。
  ㈣以暱稱「Mei Bu」，在臉書社團「闆闆批客找代言MD小幫手
    批發」刊登販售外套，適乙○○於108年12月19日11時許，上
    網瀏覽該訊息後，因陷於錯誤而下單購買，並於108年12月2
    4日匯款1,640元至丑○○之未成年之子宋○○前開台南普濟郵局
    帳戶內，嗣因乙○○久未收到貨物，亦至109年2月6日遲未收
    到退款，至此，始知受騙，即於同日報警處理(後於109年2
    月16日止，始退款1640元)。
  ㈤於109年3月9日19時9分許，以臉書暱稱「Mei Bu」私訊壬○○
    ，佯稱可出售能恩奶粉10罐等語，致壬○○誤信為真，於同日
    21時58分許，依丑○○指示匯款3,000元至不知情之債權人吳○○（另經本署檢察官為不起訴處分）所有之第一商業銀行澎
    湖分行帳號00000000000號帳戶（下稱第一銀行帳戶）內，
    用以償還丑○○積欠吳○○之債務，嗣因壬○○久未收到貨物，亦
    未收到退款，至此，始知受騙。
  ㈥於109年3月27日21時許，在臉書網站以暱稱「Huang Mei」佯
    裝欲販售奶粉給己○○，致己○○因而陷於錯誤，而向丑○○下單
    購買奶粉，並於同日21時47分許，依指示匯1,650元至不知
    情之吳○○前開第一銀行帳戶內，用以償還丑○○積欠吳○○之債
    務，嗣因己○○久未收到貨物，亦未收到退款，至此，始知受
    騙。
  ㈦在臉書網站以暱稱「Bu Mei」販售電子菸，適辛○○（業經臺
    灣彰化地方檢察署檢察官以109年度偵字第5513號為不起訴
    處分）上網瀏覽後，因而陷於錯誤，下單購買，並於108年1
    2月5日匯款860元至丑○○之未成年之子宋○○前開台南普濟郵
    局帳戶內，惟丑○○未出貨，同意退款；嗣丑○○在臉書網站以
    暱稱「Bu Mei」經營個人賣場，適甲○○於109年1月13日以臉
    書與其聯繫後，致陷於錯誤，向丑○○下單購買衣服，並於10
    9年1月22日16時59分許，依丑○○指示匯款1,100元至不知情
    之辛○○所有之中華郵政鹿港郵局帳號00000000000000號帳戶
    （下稱鹿港郵局帳戶）內後，辛○○又依丑○○指示匯出該1,10
    0元至不知情之丑○○配偶宋○○（另經本署檢察官為不起訴處
    分）所有之中華郵政新竹三姓橋郵局帳號00000000000000號
    帳戶（下稱新竹三姓橋郵局帳戶）內，嗣因甲○○久未收到貨
    物，亦未收到退款，至此，始知受騙。
  ㈧在臉書社群網站以帳號「Bu Mei」刊登販售膠原蛋白果凍，
    適蘇○○於109年1月17日21時上網瀏覽後，向丑○○下單購買，
    並於109年1月17日21時58分許，依丑○○指示匯款8,700元至
    不知情之丑○○之未成年姪女黃○○（年籍詳卷）所有之中華郵
    政麻豆郵局帳號00000000000000號帳戶（下稱麻豆郵局帳戶
    ）內，嗣蘇○○至超商取貨時，丑○○卻勾選「貨到付款」，經
    蘇○○撥打電話給丑○○後，丑○○佯稱係勾選錯誤，要求蘇○○再
    付一次款項，再予退款等語，使蘇○○陷於錯誤，當場繳納8,
    700元給超商櫃員，嗣因遲至109年1月28日，遲未見丑○○退
    款8,700元，至此，蘇○○始知受騙，即報警處理(於報警後之
    109年3月30日、4月22日，始分別還款5000元、3700元)。
  ㈨先於109年4月20日以臉書暱稱「依璇」向第三人張○○購買化
    粧水、乳液、洗面乳合計2,996元；嗣於同年5月6日19時59
    分許，在臉書社團見戊○○張貼欲購買草莓牛奶膠白蛋白之訊
    息，丑○○即於同年5月10日22時36分許，以臉書暱稱「Song 
    Bu」私訊戊○○佯稱係代理商，可出售草莓牛奶膠白蛋白等語
    ，並出示如附件所示之「日喬恩生技有限公司」之「經銷授
    權證書」取信於戊○○，使戊○○陷於錯誤，下單訂購5瓶，並
    於同年5月12日19時34分許，匯款4,140元至丑○○指定之張○○
    配偶朱○○所有之台新國際商業銀行帳號00000000000000號帳
    戶（下稱朱○○所有台新銀行帳戶）內，後於109年5月14日11
    時23分許，丑○○向張○○取貨時，佯稱匯錯金額，張○○誤信為
    真，即將差額以現金1,144元退給丑○○。嗣因戊○○久未收到
    貨物，亦未收到退款，至此，始知悉騙。
  ㈩瀏覽卯○○於109年1月17日在臉書媽媽社團網站詢問是否有優
    生奶粉之訊息後，以臉書帳號「Bu Mei」留言請卯○○與其連
    絡，卯○○旋與丑○○連絡，因而陷於錯誤，訂購奶粉共計3000
    元，並於同年月20日匯款3,000元至不知情之丑○○配偶宋○○
    所有之上開新竹三姓橋郵局帳戶內，惟丑○○迄未出貨給卯○○
    ，丑○○於同年3月間同意退款，卯○○因而提供其男友李○○（
    業經臺灣臺中地方檢察署檢察官以109年度偵字第19369號不
    起訴處分）所有之中華郵政和平梨山郵局帳號000000000000
    00號帳戶（下稱和平梨山郵局帳戶）給丑○○匯款；嗣庚○○於
    109年3月4日在臉書媽媽社團網站，見丑○○在其臉書帳號「B
    u Mei」刊登販售nac nac紫外線消毒烘乾機1臺之訊息，誤
    信為真，即向其訂購，並依丑○○指示，於109年3月4日21時6
    分許，匯款1,500元至李○○上開和平梨山郵局帳戶內，以為
    退還給卯○○之部分款項，。嗣因庚○○久未收到貨物，亦未收
    到退款，始悉受騙，即報警處理。
  瀏覽丙○○在臉書群組留言購買奶粉之訊息後，以臉書帳號「B
    u Mei」與丙○○連絡，丙○○因而陷於錯誤，下單訂購，並依
    指示於109年3月11日匯款3,300元至不知情之美髮業代理商
    潘○○使用，為許○○所有之台新國際商業銀行帳號0000000000
    0000號帳戶（下稱許○○所有台新銀行帳戶）內，嗣因丙○○久
    未收到貨品，亦未收到退款，始知受騙，即報警處理。
  在臉書網站以暱稱「Bu Mei」佯稱販售商品給江○○（原名江○○，業經臺灣桃園地方檢察署檢察官以109年度偵字第6147號
    不起訴處分），致江○○因而陷於錯誤，向丑○○下單購買商品
    ，並於108年8月3日匯款1,060元至丑○○未成年之子宋○○台南
    成功路郵局帳戶內，丑○○因未出貨給江○○，而依江○○要求退
    款1,060元；嗣丑○○瀏覽癸○○在臉書群組留言購買衣服之訊
    息後，於108年8月16日14時43分許，以臉書帳號「Bu Mei」
    與癸○○連絡，癸○○因而陷於錯誤，下標購買價金2,560元之
    衣服，並依指示於108年8月16日22時2分許，匯款3,000元（
    其中440元係癸○○本人溢匯）至不知情之江○○所有之中國信
    託商業銀行帳號000000000000號帳戶內，江○○依丑○○要求退
    還溢款2,940元（含丑○○先前已退款給江承澤之1,000元）給
    丑○○；嗣癸○○向丑○○加購1,370元之衣服，並依指示於108年
    8月21日12時25分許，匯款差額930元至丑○○之未成年之子宋
    ○○台南成功路郵局帳戶內，嗣因癸○○久未收到貨品及退款，
    始知悉受騙，即報警處理。案經丁○○、辰○○、乙○○、壬○○、
    己○○、甲○○、蘇○○、戊○○、卯○○、丙○○、癸○○訴由臺南市政
    府警察局麻豆分局報告、臺南市政府警察局第五分局報告、
    澎湖縣政府警察局馬公分局報告、彰化縣警察局鹿港分局報
    告臺灣彰化地方檢察署陳請臺灣高等檢察署檢察長核轉臺灣
    臺南地方檢察署、臺南市政府警察局第三分局報告、臺中市
    政府警察局和平分局函送臺灣臺中地方檢察署陳請臺灣高等
    檢察署檢察長核轉臺灣臺南地方檢察署、高雄市政府警察局
    鼓山分局報告臺灣高雄地方檢察署陳請臺灣高等檢察署檢察
    長核轉臺灣臺南地方檢察署、桃園市政府警察局龜山分局報
    告臺灣桃園地方檢察署陳請臺灣高等檢察署檢察長核轉臺灣
    臺南地方檢察署檢察官偵查起訴。
二、本件被告丑○○所犯均係死刑、無期徒刑、最輕本刑為3年以
    上有期徒刑以外之罪，其於準備程序中就被訴事實為有罪之
    陳述，經法官告知簡式審判程序之旨，並聽取公訴人及被告
    之意見後，認宜為簡式審判程序，依刑事訴訟法第273條之1
    第1項規定，裁定進行簡式審判程序加以審理，則依據刑事
    訴訟法第273條之2、同法第159條第2項之規定，不適用傳聞
    法則有關限制證據能力之相關規定；並得依同法第310條之2
    之準用同法第454條之規定製作略式判決書（僅記載「證據
    名稱」），合先敘明。
三、上揭犯罪事實，有下列證據可資佐證：
　㈠被告於警詢、偵訊及本院準備程序中之自白。
　㈡證人即被害人子○○之警詢之供述、證人即告訴人丁○○、辰○○
    、乙○○、壬○○、己○○、甲○○、蘇○○、戊○○、庚○○、丙○○、癸○○之指證、證人吳○○、辛○○、張○○、卯○○、李○○、潘○○、許
    ○○、江○○之證述。
　㈢卷附被害人子○○提供之通訊軟體LINE對話紀錄含交易明細、
    宋○○所有之台南成功路郵局帳戶開戶基本資料與交易明細(1
    09年度偵字第3585號) 、郵政跨行匯款申請書、告訴人丁○○
    提供之通訊軟體LINE對話紀錄含交易明細、宋○○所有之台南
    普濟郵局帳戶開戶資料與交易明細、郵政跨行匯款申請書、
    告訴人辰○○提供之通訊軟體LINE對話紀錄含交易明細、郵政
    跨行匯款申請書、告訴人林○○提供之通訊軟體LINE對話紀錄
    含交易明細、告訴人壬○○提供之通訊軟體LINE對話紀錄含交
    易明細、吳○○所有之第一銀行帳戶開戶基本資料與交易明細
    、告訴人己○○提供之通訊軟體LINE對話紀錄含交易明細、告
    訴人甲○○提供之通訊軟體LINE對話紀錄含交易明細、辛○○所
    有之鹿港郵局帳戶開戶基本資料與交易明細、宋○○所有之新
    竹三姓橋郵局帳戶開戶基本資料與交易明細、告訴人蘇○○提
    供之通訊軟體LINE對話紀錄含交易明細、被告提供之還款資
    料、第三人張○○提供之通訊軟體IG對話紀錄、告訴人戊○○提
    供之臉書對話紀錄含「日喬恩生技有限公司」之「經銷授權
    證書」、交易明細、張○○配偶朱○○所有之上開台新國際商業
    銀行帳戶開戶基本資料與交易明細、告訴人卯○○提供之臉書
    對話紀錄與交易明細、庚○○提供之臉書對話紀錄含交易明細
    、李○○所有之和平梨山郵局帳戶開戶基本資料與交易明細(1
    09年度偵字第17690號)、告訴人丙○○提供之臉書對話紀錄含
    交易明細、禾合國際髮品有限公司莉卡達沙龍級專業髮品授
    權書、許○○所有之台新銀行帳戶交易明細、證人江○○之中國
    信託銀行帳戶之往來資料、告訴人癸○○提供之臉書對話紀錄
    含交易明細。
四、核被告所為，均係犯刑法第339條第1項詐欺取財罪。其上開
    所為之12次犯行，時間並非密接，顯係犯意各別，應分論併
    罰。爰審酌被告僅因對外有負債無力清償，竟利用現代人喜
    歡在網路上消費購物之習慣，見被害人利用臉書等社群軟體
    詢價購物之機會，假裝自己有物品可以出售而詐騙被害人交
    付錢財或匯款給向被告求退款之被害人，嗣後推託拒不出貨
    ，使被害人求償無門，破壞網路交易之信賴關係，行為致為
    不該，於犯罪後雖坦承犯行，且退還部分被害人之被騙款項
    ，但仍有大部分被害人未能取回遭詐騙之款項，被告犯罪後
    之態度不佳，兼衡被告已婚，先生有工作，受僱於鋁門窗業
    。與父母、三個小孩及先生同住。經濟都是先生在負擔，父
    親是臨時工，被告目前無業在家帶小孩等一切情狀，分別量
    處如附表所示之宣告刑，並定其應執行之刑暨諭知易科罰金
    之折算標準。另本件被告詐騙所得之款項，共計70,160元，
    扣除被告陸續退還子○○2,400元、丁○○30,800元、辰○○3,200
    元、乙○○245元、1,555元（乙○○實際被騙1,640元，被告退
    還1,800元）、蘇○○5,000元、3,700元，合計返還給被害人
    之款項46,740元，餘款23,420元應依刑法第38條之1第1項前
    段、第3項之規定宣告沒收，如全部或一部不能沒收或不宜
    執行沒收時，追徵其價額。
據上論斷，應依刑事訴訟法第299條第1項前段、第273條之1第1
項、第310條之2，刑法第339條第1項、第41條第1項前段、第8項
、第51條第5款、第38條之1第1項、第3項，判決如主文。
本案經檢察官黃莉琄提起公訴，檢察官寅○○到庭執行職務。
中　　華　　民　　國　　110 　年　　1 　　月　　12　　日
　　　　　　　　　刑事第七庭    法　官　鄭銘仁
以上正本證明與原本無異。
如不服本判決應於收受本判後20日內向本院提出上訴書狀，並應
敘述具體理由。其未敘述上訴理由者，應於上訴期間屆滿後20日
內向本院補提理由書狀（均須按他造當事人之人數附繕本）「切
勿逕送上級法院」。
  　　　　　　　　　　　　　　　書記官　陳姝妤
中　　華　　民　　國　　110 　年　　1 　　月　　18　　日
附錄本案論罪科刑法條：
中華民國刑法第339條
（普通詐欺罪）
意圖為自己或第三人不法之所有，以詐術使人將本人或第三人之
物交付者，處5年以下有期徒刑、拘役或科或併科50萬元以下罰
金。
以前項方法得財產上不法之利益或使第三人得之者，亦同。
前二項之未遂犯罰之。

附表
編號 被害人 犯罪時間 犯罪金額 宣告刑 1 子○○ 108/08/11 2,400元（已返還2,400元） 丑○○犯詐欺取財罪，處有期徒刑貳月，如易科罰金，以新臺幣壹仟元折算壹日。 2 丁○○ 108/12/14 30,800元（已返還30,800元） 丑○○犯詐欺取財罪，處有期徒刑肆月，如易科罰金，以新臺幣壹仟元折算壹日。 3 辰○○ 108/12/08 108/12/09 7,000元、1,000元（已返還3,200元） 丑○○犯詐欺取財罪，處有期徒刑參月，如易科罰金，以新臺幣壹仟元折算壹日。 4 乙○○ 108/12/24 1,640元（已返還1,800元） 丑○○犯詐欺取財罪，處有期徒刑貳月，如易科罰金，以新臺幣壹仟元折算壹日。 5 壬○○ 109/03/09 3,000元 丑○○犯詐欺取財罪，處有期徒刑貳月，如易科罰金，以新臺幣壹仟元折算壹日。 6 己○○ 109/03/27 1,650元 丑○○犯詐欺取財罪，處有期徒刑貳月，如易科罰金，以新臺幣壹仟元折算壹日。 7 甲○○ 109/01/22 1,100元 丑○○犯詐欺取財罪，處有期徒刑貳月，如易科罰金，以新臺幣壹仟元折算壹日。 8 蘇○○ 109/01/17 8,700元（已返還5,000元、3,000元） 丑○○犯詐欺取財罪，處有期徒刑參月，如易科罰金，以新臺幣壹仟元折算壹日。 9 戊○○ 109/05/12 4,140元 丑○○犯詐欺取財罪，處有期徒刑貳月，如易科罰金，以新臺幣壹仟元折算壹日。 10 庚○○ 109/03/04 1,500元 丑○○犯詐欺取財罪，處有期徒刑貳月，如易科罰金，以新臺幣壹仟元折算壹日。 11 丙○○ 109/03/11 3,300元 丑○○犯詐欺取財罪，處有期徒刑貳月，如易科罰金，以新臺幣壹仟元折算壹日。 12 癸○○ 108/08/16 108/08/21 3,000元、930元 丑○○犯詐欺取財罪，處有期徒刑貳月，如易科罰金，以新臺幣壹仟元折算壹日。